

LEANDRO SÁNCHEZ ZARFINO

INGENIERO EN SISTEMAS DE INFORMACIÓN

DESARROLLADOR FULL-STACK

CONTACTO Y UBICACIÓN

- Villa Urquiza, CABA
- leandro.sanchezzarfino@gmail.com
- Tel: 11-3192-0880
- Disponibilidad Full-Time

CUALIDADES

- Organizado
- Autogestión
- Autodidacta
- Colaborativo
- Facilidad para trabajar en equipo

OTRO

- Ingles:Intermedio
- Metodologías ágiles
- POO
- Relevamiento y documentación (UML) de sistemas
- Sistemas Georreferenciados
- Armado de redes
- Despliegue de aplicaciones web
- Adm. de Bases de Datos
- Seguridad en aplicaciones web
- Desarrollo de aplicaciones mobile

INFORMACIÓN BASICA

Gracias a mi temprano interés por la informática y mis estudios secundario, hoy día llevo más de 10 años aprendiendo continuamente tanto de programación como de computación y nuevas tecnologías.

Actualmente busco desarrollar nuevas habilidades que me permitan mantenerme dentro del mercado laboral e inclinar mi carrera hacia la gestión de proyectos y liderazgo de equipos.

FORMACIÓN ACADÉMICA

Estudios Universitarios

Universidad Tecnológica Nacional (2014 - 2019) Ingeniero en sistemas de información

Estudios Secundarios

Instituto politécnico modelo Técnico en computación

EXPERIENCIA LABORAL

2019-2020 Print It!

Co-Fundador (printit.com.ar)

2017-Actualidad Ministerio del interior

Programador Web

2019 - Actualidad AHK

Docente Nivel Terciario

2018 - 19 Aplicación E-commerce integrada con ML

Analista Programador (Freelance)

2014 - 2017 UTN FRBA

Desarrollador

2017 SiConsultores - Sistema de Gestión de Riesgos Analista Programador

LENGUAJES

Back End

- PHP Sr.
- C# Ssr.
- Java Jr.

Front End

- Javascript Ssr.
- CSS3
- Jquery Ssr.
- React Jr.

Base de Datos

- SQL SSr.
- PSQL Ssr.
- MongoDb Jr.